臺灣臺中地方法院刑事判決　　　　　　　　　　　　　九十四年度易字第三八五號
　　公　訴　人　臺灣臺中地方法院檢察署檢察官
　　被　　　告　丙○○
右列被告因竊盜案件，經檢察官提起公訴（九十三年度偵字第二一六六七號），被告
於準備程序中就被訴事實為有罪之陳述，受命法官於聽取當事人之意見後，由本院合
議庭裁定改以簡式審判程序判決如左：
    主  文
丙○○連續攜帶兇器、毀越安全設備、於夜間侵入住宅竊盜，累犯，處有期徒刑壹年
肆月。
    犯罪事實
一、丙○○於民國九十年間曾因施用第一級及第二級毒品罪，經本院分別判處有期徒
    刑十月、六月，定應執行刑為有期徒刑一年二月，另因軍法逃亡罪，被判處有期
    徒刑十月，與前揭毒品罪再定應執行刑為有期徒刑一年十一月確定，並於九十二
    年九月三十日縮刑期滿而執行完畢。猶不知悔改，復基於意圖為自己不法所有之
    概括犯意，於如附表甲所示之時間、地點，或持其所有客觀上具有危險性可供兇
    器使用之扳手，或持被害人家中之水果刀，於夜間或白天，以如附表甲所示之方
    式，侵入他人住宅或建築物內，竊取己○○等人所有如附表甲所示之財物，得手
    後，將之變賣得款花用。嗣於九十三年七月五日十時十分許，在臺中縣潭子鄉
    ○○路○段三一二巷二六號，為附表甲編號四之竊行時，經屋主辛○○當場逮獲
    ，並從其口袋內起出其所竊得之諾基亞行動電話機具一支，九十三年七月九日
    十七時許，在臺中縣潭子鄉○○路○段四九四號三○二室，因另案被警查獲經本
    院羈押後，警察借提外出查案經由丙○○自白而查獲其他案件。（白天侵入住宅
    或建築物部分，被害人均未提出告訴）
二、案經臺中縣警察局豐原分局報請臺灣臺中地方法院檢察署檢察官偵查起訴。
    理  由
一、右揭犯罪事實業據被告丙○○於本院審理中坦承不諱，核與被害人己○○、戊○○、乙○○於警詢中及辛○○、庚○○於本院審理時指訴失竊之情節相符，並有
    內載：「在附表甲編號一失竊現場所採得之指紋經鑑定結果，與丙○○在本局檔
    存之右食指、右中指、右環指、右小指、左食指指紋相符」之內政部警政署刑事
    警察局九十三年七月六日刑紋字第○九三○一三○一五二號鑑驗書一份（參第一
    三三二○號偵卷第五一頁）、附表甲編號一失竊現場之照片七張（參前揭偵卷第
    七五～第七八頁）、警察借提被告外出查案之照片九張（參前揭偵卷第八十～第
    八四頁）、被告於竊得附表甲編號一之金飾後，於翌日即持往新義成珠寶銀樓變
    賣之金飾買入登記簿一紙（參前揭偵卷第三三頁）等附卷可稽。本件事證明確。
    被告犯行應堪認定。
二、按扳手係鐵製器械，足以將鐵條扳彎，依通常社會觀念，足認為有使人生命身體
    安全發生危險之虞，為可供兇器使用之物，又攜帶兇器竊盜，只須行竊時攜帶具
    有危險性之兇器為已足，不以該兇器屬其本人所有為必要，是以被告在附表甲編
    號四之竊行，亦屬攜帶兇器竊盜。核被告所為，係犯刑法第三百二十條第一項之
    普通竊盜罪（附表甲編號三部分）、第三百二十一條第一項第一款、第二款、第
    三款之攜帶兇器、毀越安全設備、於夜間侵入住宅竊盜罪（附表甲編號一部分）
    、第三百二十一條第一項第二款、第三款之攜帶兇器、毀壞門扇（毀越安全設備
    ）竊盜罪（附表甲編號四、五部分）、第三百二十一條第一項第二款、第二項之
    毀壞門扇竊盜未遂罪（附表甲編號二部分）。又起訴書載被告本件竊行除附表
    甲編號四係犯刑法第三百二十一條第一項第三款之加重竊盜罪外，其餘係犯刑法
    第三百二十條第一項普通竊盜既遂罪或第三百二十條第一項、第三項之普通竊盜
    未遂罪，此乃因公訴人未究明本件各個竊行之態樣所致，故與本院所適用法條不
    符之處，均應予以變更，被告五次竊盜犯行，時間緊接，方法相同，觸犯構成
    要件相同之罪名，顯係基於概括犯意為之，應依連續之規定論以附表甲編號一情
    節最重之攜帶兇器、毀越安全設備、於夜間侵入住宅竊盜一罪，並加重其刑，
    被告於九十年間曾因施用第一級及第二級毒品罪，經本院分別判處有期徒刑十月
    、六月，定應執行刑為有期徒刑一年二月，並於九十二年九月三十日縮刑而執行
    完畢，此有臺灣高等法院被告全國前案紀錄表一份在卷可證，其受有期徒刑之執
    行完畢後（依刑法第四十九條之規定，本件上開有期徒刑執行完畢構成累犯部分
    ，不包括受軍法裁判之逃亡罪有期徒刑十月部分），五年以內再犯本件有期徒刑
    以上之罪，為累犯，依刑法第四十七條規定，應遞加重其刑。爰審酌被告犯後坦
    認所為態度良好，頗具悔意，惟犯行多達五次，所竊之物不少，對社會治安影響
    甚鉅等一切情狀，量處如主文所示之刑。另被告所有供本件竊行所用之扳手，已
    遭被告丟棄，此經被告陳述明確，並經被害人庚○○陳明在卷（參本院卷第六九
    頁審判筆錄），且非屬違禁物，乃不併為沒收之宣告。
三、公訴意旨另以：被告除為附表甲之竊行外，尚犯有附表乙所示之竊行，且附表甲
    、乙之行為，均有連續犯之裁判上一罪關係云云。惟按案件經判決確定者，應
    諭知免訴之判決，刑事訴訟法第三百零二條第一款定有明文，又案件經判決確定
    者，應為免訴之判決，此項原則關於實質上一罪或裁判上一罪，均有其適用，連
    續犯係裁判上一罪，其一部分犯罪事實曾經判決確定者，其效力當然及於全部，
    故復將其他部分重行起訴，亦應諭知免訴之判決，最高法院四十九年臺非字第二
    ０號判例參照，簡易程序之判決依刑事訴訟法第二百二十四條第一項但書之規
    定，因不經言詞辯論，故亦不宣示之，是其判決必經合法送達始生效力，從而應
    以最初送達之日期為其既判力之時點，寄存送達，自寄存之日起，經十日發生
    效力，刑事訴訟法第六十二條、民事訴訟法第一百三十八條第二項定有明文。查
    被告曾因於九十三年三月六日竊取他人之信用卡，而經本院九十三年度簡字第一
    ○八號案以簡易程序於九十三年五月二十日判處有期徒刑五月，並於九十三年六
    月二日將判決正本寄存送達予被告，此有該案判決及送達證書在卷可佐（參本院
    卷第五四頁），該案並於九十三年六月二十四日確定（參本院卷第十四頁之臺灣
    高等法院被告全國前案紀錄表），而被告於為該件竊行後，於九十三年三月、四
    月、五月、六月、七月間復陸續犯多件竊行（包括附表甲、乙部分，參本院卷內
    資料及本院九十三年度易字第一八五五號判決之附表），足徵被告自九十三年三
    月六日開始即基於概括犯意，一再竊取他人財物，亦即被告九十三年三月六日以
    後之竊行，與九十三年三月六日之該件竊行，有連續犯之關係，應為該案之既判
    力所及，公訴人亦因而僅擇九十三年五月二十日即該案判決以後之竊行予以起訴
    ，然因九十三年三月六日之竊行，係經本院以簡易程序判決，未經宣示，故應以
    最初送達之日期為既判力之時點，茲該案最初送達日期既為九十三年六月二日寄
    存送達，則依前揭法條規定，其生效日為九十三年六月十二日，亦即該案之既判
    力時點為九十三年六月十二日，在九十三年六月十二日及以前所為之竊行，均為
    該判決效力所及，而附表乙之行為時間，均在九十三年六月十二日以前，故應均
    為該案既判力所及，且該案既已確定，依前揭法條規定，此部分即應諭知免訴之
    判決，然因檢察官認此部分與本件前揭論罪科刑之附表甲事實有連續犯之裁判上
    一罪關係，故不另為免訴之諭知。
據上論斷，應依刑事訴訟法第二百七十三條之一第一項、第二百九十九條第一項前段
，刑法第五十六條、第三百二十一條第一項第一款、第二款、第三款、第四十七條，
判決如主文。
中      華      民      國    九十四    年      四      月      七      日
                                        法  官  李  秋  娟
右正本證明與原本無異。
如不服本判決，應於送達後十日內向本院提出上訴狀（須附繕本），上訴於臺灣高等
法院臺中分院。
                                        書記官
中    華    民    國      九十四      年       四      月     八    日
附錄論罪科刑法條
中華民國刑法第三百二十一條
犯竊盜罪而有左列情形之一者，處六月以上、五年以下有期徒刑：
一於夜間侵入住宅或有人居住之建築物、船艦或隱匿其內而犯之者。
二毀越門扇、牆垣或其他安全設備而犯之者。
三攜帶兇器而犯之者。
四結夥三人以上而犯之者。
五乘火災、水災或其他災害之際而犯之者。
六在車站或埠頭而犯之者。
前項之未遂犯罰之。
附表甲
┌──┬─────┬───────┬────┬───────┬──────┐
│編號│ 時   間  │ 地    點     │被害人  │ 行 為 方 式  │被 竊 財 物 │
├──┼─────┼───────┼────┼───────┼──────┤
│一  │九十三年六│臺中縣豐原市三│己○○  │持攜帶之扳手將│金飾、電腦主│
│    │月十五日凌│和路六四巷六二│        │鐵窗上之鐵條扳│機、傳真機、│
│    │晨二時許  │二號「淞富工業│        │彎後由縫隙爬入│行動電話機具│
│    │          │社」兼住家    │        │。            │各一臺、身分│
│    │          │              │        │              │證一張      │
├──┼─────┼───────┼────┼───────┼──────┤
│二  │九十三年七│臺中縣潭子鄉圓│戊○○  │從隔壁爬到二樓│竊盜未遂    │
│    │月二日早上│通南路九四巷四│        │陽臺，就地拿小│            │
│    │六時許（已│二號「幼福托兒│        │孩用之馬桶蓋將│            │
│    │經日出）  │所」          │        │落地玻璃門打破│            │
│    │          │              │        │進入，正著手搜│            │
│    │          │              │        │尋財物時，即為│            │
│    │          │              │        │來上班之司機發│            │
│    │          │              │        │現逮獲（未報警│            │
│    │          │              │        │）。          │            │
├──┼─────┼───────┼────┼───────┼──────┤
│三  │九十三年七│臺中縣潭子鄉雅│乙○○  │就地撿拾石塊將│液晶螢幕一臺│
│    │月四日中午│潭路一段九九巷│        │車窗打破後開啟│            │
│    │十二時許  │十號旁空地停放│        │車門入內竊取。│            │
│    │          │之車牌GZ-830號│        │（毀損車子部分│            │
│    │          │貨車內        │        │被害人未提出告│            │
│    │          │              │        │訴）          │      │
├──┼─────┼───────┼────┼───────┼──────┤
│四  │九十三年七│臺中縣潭子鄉新│辛○○  │從隔壁爬到頂樓│諾基亞牌行動│
│    │月五日上午│興路一段三一二│史中倫  │，再徒手破壞四│電話機具一支│
│    │十時十分許│巷二六號      │        │樓之鐵門後進入│            │
│    │          │              │        │，直下到一樓拿│            │
│    │          │              │        │取水果刀一把，│            │
│    │          │              │        │復爬到二樓欲以│            │
│    │          │              │        │水果刀開啟房間│            │
│    │          │              │        │門，到二樓先取│            │
│    │          │              │        │史中倫所有放在│            │
│    │          │              │        │客廳之諾基亞牌│            │
│    │          │              │        │行動電話機具一│            │
│    │          │              │        │支，嗣因狗叫引│            │
│    │          │              │        │出房內辛○○（│            │
│    │          │              │        │即屋主）出來發│            │
│    │          │              │        │現，而報警查獲│            │
│    │          │              │        │。            │            │
├──┼─────┼───────┼────┼───────┼──────┤
│五  │九十三年七│臺中縣潭子鄉興│庚○○  │持攜帶之扳手將│筆記型電腦、│
│    │月七日上午│華一路三一一巷│        │鐵窗上之鐵條扳│隨身碟各一部│
│    │十一時許  │五八號「潭子福│        │彎後由縫隙爬入│            │
│    │          │音中心」      │        │。            │            │
└──┴─────┴───────┴────┴───────┴──────┘
附表乙
┌──┬─────┬───────┬────┬───────┬──────┐
│編號│ 時   間  │ 地    點     │被害人  │ 行 為 方 式  │被 竊 財 物 │
├──┼─────┼───────┼────┼───────┼──────┤
│一  │九十三年六│臺中縣潭子鄉潭│丁○○（│趁屋主即被害人│二個鐵門、十│
│    │月初某日凌│興路二段一九三│被告之祖│睡覺時，徒手將│二個鋁窗    │
│    │晨        │巷二十號（被告│母，有提│二扇鐵門、十二│            │
│    │          │住在此處）    │出告訴）│個鋁窗拆下。  │            │
├──┼─────┼───────┼────┼───────┼──────┤
│二  │九十三年六│臺中縣潭子鄉新│龍庭閣公│趁該公寓大樓大│竊盜未遂    │
│    │月十一日凌│興路一段三一二│寓大樓全│門未鎖，推門進│            │
│    │晨三時許  │巷五二號「龍庭│體住戶（│入，見一樓警衛│            │
│    │          │閣公寓大樓」警│共四十八│室無人，即著手│            │
│    │          │衛室          │戶）    │就地持掃把柄欲│            │
│    │          │              │        │勾開警衛室窗戶│            │
│    │          │              │        │之拉扣入內竊取│            │
│    │          │              │        │財物，惟因拉不│            │
│    │        │              │        │開而作罷。    │            │
├──┼─────┼───────┼────┼───────┼──────┤
│三  │九十三年六│臺中縣潭子鄉新│癸○○  │被告在右揭警衛│車內零錢（金│
│    │月十一日凌│興路一段三一二│        │室行竊未果後，│額不詳）    │
│    │晨三時許  │巷五二號「龍庭│        │即由一樓沿著安│            │
│    │          │閣公寓大樓」地│        │全梯走到地下一│            │
│    │          │下停車場停放之│        │樓停車場，再以│            │
│    │          │車牌Y3-0257號 │        │自備鑰匙將該車│            │
│    │          │自小客車內    │        │子之車門打開後│            │
│    │          │              │        │，入內竊取。  │            │
├──┼─────┼───────┼────┼───────┼──────┤
│四  │九十三年六│臺中縣潭子鄉新│甲○○  │於竊得右揭車內│回數票四張、│
│    │月十一日凌│興路一段三一二│        │零錢後，接連以│遙控器一個  │
│    │晨三時許  │巷五二號「龍庭│        │同樣方式竊取。│            │
│    │          │閣公寓大樓」地│        │              │            │
│    │          │下停車場停放之│        │              │            │
│    │          │車牌M7-0840號 │        │              │            │
│    │          │自小客車內    │        │              │            │
├──┼─────┼───────┼────┼───────┼──────┤
│五  │九十三年六│臺中縣豐原市三│壬○○  │徒手推開窗子後│金牌十五面、│
│    │月十二日上│和路六十四巷一│        │爬入。        │電腦主機及相│
│    │午九時許  │號之一「立立托│        │              │機各一部    │
│    │          │兒所」        │        │              │            │
└──┴─────┴───────┴────┴───────┴──────┘
